【裁判字號】    99,訴,3551
【裁判日期】    991224
【裁判案由】    毒品危害防制條例
【裁判全文】
臺灣板橋地方法院刑事判決              99年度訴字第3551號
公  訴  人  臺灣板橋地方法院檢察署檢察官
被      告  許佳鈴
上列被告因違反毒品危害防制條例案件，經檢察官提起公訴（99
年度毒偵字第7374號），因被告於本院準備程序中為有罪之陳述
，經合議庭裁定由受命法官獨任進行簡式審判程序，判決如下：
    主  文
許佳鈴施用第一級毒品，累犯，處有期徒刑拾月。扣案之第一級
毒品海洛因（驗餘淨重零點貳陸公克）沒收銷燬，其外包裝壹只
，沒收之。
    事  實
一、許佳鈴前因施用毒品案件，經本院以八十八年度毒聲字第一
    五一六號裁定送觀察、勒戒後，因認無繼續施用毒品傾向，
    於八十八年三月二十二日釋放出所，並由臺灣板橋地方法院
    檢察署檢察官以八十八年度偵字第五九一三號、第五五五九
    號為不起訴處分確定，復因施用毒品案件，經本院以八十九
    年度毒聲字第六三二一號裁定送觀察、勒戒後，因認有繼續
    施用毒品傾向，經本院以八十九年度毒聲字第六六三九號裁
    定入戒治處所施以強制戒治，同案並經本院以九十年度板簡
    字第四二號刑事簡易判決判處有期徒刑四月確定。另於九十
    三年間因施用第一級毒品案件，經本院以九十三年度訴字第
    一九二一號刑事判決判處有期徒刑一年一月確定，再於九十
    四年間因施用第一級毒品案件，經本院以九十五年度訴字第
    九一號刑事判決判處有期徒刑一年六月確定，嗣經減刑為有
    期徒刑九月確定，其後上開二罪刑接續執行，於九十六年七
    月十六縮刑期滿執行完畢（本件構成累犯）。詎其猶不知悔
    改，於前述觀察、勒戒執行完畢後，五年內再犯上開施用毒
    品案件經法院判處罪刑確定後，復於九十九年九月十五日晚
    上十一時許，基於施用第一級毒品海洛因之犯意，在臺北縣
    新莊市○○路四二之一號二樓住處，以將海洛因用水稀釋後
    置入針筒內施打之方式，施用第一級毒品海洛因一次。嗣於
    九十九年九月十六日下午五時十分許在上址因另案為警緝獲
    ，並扣得海洛因一包（驗餘淨重零點二六公克），並採集其
    尿液送驗而查知上情。
二、案經臺北縣政府警察局板橋分局報告臺灣板橋地方法院檢察
    署檢察官偵查起訴。因許佳鈴於本院準備程序中為有罪之陳
    述，經本院合議庭裁定以簡式審判程序審理。
    理  由
一、訊據被告許佳鈴對於前揭犯罪事實均坦承不諱，經查：
（一）被告經警採尿送台灣檢驗科技股份有限公司以酵素免疫分
      析法篩檢、氣相層析質譜儀分析法確認，檢驗結果認該尿
      液呈嗎啡陽性反應，此有該公司九十九年十月六日濫用藥
      物尿液檢驗報告、尿液代碼對照表各一份附卷可稽（見偵
      查卷第五十一頁、第二十三頁）。又海洛因施用入人體後
      水解還原成嗎啡，再循嗎啡之代謝方式排出體外，業據行
      政院衛生署藥物食品檢驗局以七三藥檢壹字第○三○二二
      一號函說明綦詳，且尿液中能否驗出嗎啡陽性反應，與其
      投與量、投與途徑、採尿時間、個人體質及檢測方法之靈
      敏度有關，國外曾有文獻報導注射六毫克之海洛因鹽酸鹽
      ，其代謝物嗎啡之平均可檢出時限約為二十六小時，亦經
      行政院衛生署藥物食品檢驗局於八十一年九月八日以（八
      一）藥檢壹字第八一一四八八五號函釋明在案。前揭尿液
      檢驗報告載明係以GC/MS （即氣相層析質譜儀分析法）方
      法作為確認檢驗之方式，而該方法之原理係檢品經氣化後
      ，通過層析管分離純化，再將純化後之成分循序送入質譜
      儀做個別鑑定。因質譜儀所測定之圖譜，在化學上被公認
      具有指紋特性，故可據以完全判定該檢品係為何種化合物
      。是以氣相層析質譜儀作藥物及其代謝產物之定性及定量
      分析，幾乎不會有偽陽性反應產生，此經台北榮民總醫院
      於八十三年四月七日以八三北總內字第三○五九號函釋明
      在案。準此被告應有在前揭犯罪時間施用第一級毒品海洛
      因之行為甚明。另扣案之第一級毒品海洛因一包送驗結果
      ，確係第一級毒品海洛因（驗餘淨重零點二六公克），此
      有交通部民用航空局航空醫務中心毒品鑑定書影本一紙附
      卷足憑（見偵查卷第五十頁），應認上開扣案毒品確係海
      洛因無誤。
（二）被告前有如事實欄所載因施用毒品案件，經法院裁定送觀
      察、勒戒，因認無繼續施用毒品傾向於八十八年三月二十
      二日釋放出所後，五年內再犯如事實欄所載施用毒品案件
      經本院以九十年度板簡字第四二號刑事簡易判決判處有期
      徒刑四月確定，有臺灣高等法院院被告前案紀錄表一份在
      卷可按，復為本件施用第一級毒品海洛因，是本件事證明
      確，被告犯行洵堪認定，應予依法論科。
二、按海洛因屬於毒品危害防制條例第二條第二項第一款所規定
    之第一級毒品，核被告施用海洛因之行為，係犯毒品危害防
    制條例第十條第一項之施用第一級毒品罪。其持有毒品之低
    度行為，應為施用毒品之高度行為所吸收，不另論罪。又被
    告有如事實欄所載刑事科刑及執行紀錄，有臺灣高等法院被
    告前案紀錄表一份在卷可按，其受有期徒刑之執行完畢後，
    五年以內故意再犯本件有期徒刑以上之罪，為累犯，應依刑
    法第四十七條第一項之規定加重其刑。本院審酌被告施用毒
    品，足以戕害其身心，滋生其他犯罪，惡化治安，嚴重損及
    公益，且被告前曾犯施用毒品罪，業經觀察、勒戒、強制戒
    治及刑事執行完畢，仍未戒斷其施用毒品之惡習，竟再為本
    件施用毒品犯行，顯見其不思悔改，而其施用毒品行為於本
    質上係屬自我戕害行為，反社會性之程度應屬較低，及其犯
    後坦承犯行態度尚稱良好等一切情狀，量處如主文所示之刑
    ，以資懲儆。
三、扣案海洛因一包其內之海洛因（驗餘淨重零點二六公克）屬
    第一級毒品，且係本件查獲之毒品，不問屬於犯人與否，爰
    依毒品危害防制條例第十八條第一項前段規定，均併予宣告
    沒收銷燬之（惟鑑驗耗罄之毒品既已滅失，自毋庸宣告沒收
    銷燬），其外包裝一只係用於包裹毒品海洛因，防其裸露、
    潮濕，便於攜帶施用，且為被告所有，此據被告於本院審理
    時供明在卷，爰依刑法第三十八條第一項第二款規定，併予
    宣告沒收。
據上論斷，應依刑事訴訟法第二百七十三條之一第一項、第二百
九十九條第一項前段，毒品危害防制條例第十條第一項、第二十
三條第二項、第十八條第一項前段，刑法第十一條前段、第四十
七條第一項、第三十八條第一項第二款，判決如主文。
本案經檢察官黃明絹到庭執行職務。
中    華    民    國    99    年    12    月    24    日
                刑事第八庭      法  官  劉  安  榕
以上正本證明與原本無異
如不服本判決，應於判決送達後10日內敘明上訴理由，向本院提
出上訴書狀（應附繕本），上訴於臺灣高等法院；未敘述上訴理
由者，應於上訴期間屆滿後20日內向本院補提理由書（均須按他
造當事人之人數附繕本），切勿逕送上級法院。
                                書記官  陳  盈  真
中    華    民    國    99    年    12    月    27    日
附錄本案論罪科刑法條全文：
毒品危害防制條例第10條
施用第一級毒品者，處六月以上五年以下有期徒刑。
施用第二級毒品者，處三年以下有期徒刑。

司法院資訊處製作；財團法人民間司法改革基金會備份。
